臺灣高等法院臺南分院民事裁定  100年度抗字第162號
抗  告  人  蘇俊男
            蘇兆茹
相  對  人  合作金庫商業銀行股份有限公司
法定代理人  劉燈城
上列抗告人因與相對人間限期起訴事件，對於中華民國100年8月
16日臺灣臺南地方法院所為100年度事聲字第30號駁回聲明異議
之裁定提起抗告，本院裁定如下：
    主  文
抗告駁回。
抗告訴訟費用新台幣壹仟元，由抗告人負擔。
    理  由
一、抗告意旨略以：相對人前向原審法院聲請對抗告人之財產為
    假扣押，經原審法院以94年度裁全字第2986號裁定准許，復
    以94年度執全字第1540號為假扣押事件執行在案。惟事經多
    年，相對人已非抗告人之本案債權人，惟相對人竟仍查扣抗
    告人之不動產，為此依民事訴訟法第529條第1項之規定聲請
    命相對人於一定期間內對抗告人為起訴云云。
二、按「本案尚未繫屬者，命假扣押之法院應依債務人聲請，命
    債權人於一定期間內起訴」、「債權人不於期間內起訴者，
    債務人得聲請命假扣押之法院撤銷假扣押裁定。」民事訴訟
    法第529條第1項、第3項分別定有明文。復按「民事訴訟法
    第529條第1項所謂法院應依債務人之聲請，限期命債權人起
    訴者，以本案尚未繫屬者為限，如本案已繫屬於法院或經法
    院判決確定（包括已取得其他與確定判決有同一效力之執行
    名義之情形）者，自無依債務人之聲請，命債權人於一定期
    間內起訴之可言。」，此有最高法院77年度台抗字第32號裁
    定可資參照。因此，如債權人於聲請法院為假扣押裁定前，
    即已取得確定判決或其他與確定判決有同一效力之執行名義
    ，法院自是毋庸再命債權人於一定期間內起訴之必要。
三、經查，相對人前於94年6月28日就系爭假扣押事件所欲保全
    之借款債權，向原審法院聲請核發支付命令，業經原審法院
    以94年度促字第27699號裁定予以准許，該支付命令經合法
    送達於抗告人並已告確定各情，業據原審法院依職權調閱上
    開支付命令卷宗核閱無訛，並有支付命令暨確定證明書影本
    在卷可按（原審司聲卷第31頁、第34頁）。嗣相對人為保全
    對於抗告人就前該支付命令所載之同一借款債權，向原審法
    院聲請對抗告人之財產為假扣押，亦經原審法院調閱94年度
    執全字第1540號執行卷查明屬實（原審事聲卷第10頁）。按
    相對人係就借款債權為假扣押之聲請，而就假扣押事件所欲
    保全之債權，前已取得支付命令暨確定證明書，揆諸首揭說
    明，應無由原審法院再命相對人為限期起訴之必要，原審駁
    回抗告人限期起訴之聲請及聲明異議，經核並無違誤，抗告
    意旨指摘原裁定不當，求為廢棄改判，非有理由，應予駁回
    。至於抗告意旨另稱「相對人已非其債權人，依法不得就其
    財產為執行」云云，亦係抗告人得否另提起異議之訴以資解
    決，與本件限期起訴之抗告無關，併予敘明。
據上論結，本件抗告為無理由，依民事訴訟法第495條之1第1項
、第449條第1項、第95條、第78條，裁定如主文。
中    華    民    國   100    年    9     月    27    日
                  民事第一庭    審判長法  官  丁振昌
                                      法  官  林永茂
                                      法  官  曾平杉
上為正本係照原本作成。
本裁定除以適用法規顯有錯誤為理由外，不得再抗告。如提再抗
告，應於收受送達後十日內向本院提出再抗告狀（須附繕本），
並繳納再抗告費新台幣一千元。
提起再抗告應委任律師或具有律師資格之人之委任狀；委任有律
師資格者，另應附具律師資格證書及釋明委任人與受任人有民事
訴訟法第466條之1第1項但書或第2項所定關係之釋明文書影本。
中    華    民    國   100    年    9     月    28    日
                                      書記官  葉秀珍
【附註】
民事訴訟法第495條之1第2項準用同法第466條之1第1、2項規定
：
(1)對於第二審判決上訴，上訴人應委任律師為訴訟代理人。但上
  訴人或其法定代理人具有律師資格者，不在此限。
(2)上訴人之配偶、三親等內之血親、二親等內之姻親，或上訴人
  為法人、中央或地方機關時，其所屬專任人員具有律師資格並
  經法院認為適當者，亦得為第三審訴訟代理人。
民事訴訟法第466條之2第1項：
  上訴人無資力委任訴訟代理人者，得依訴訟救助之規定，聲請
  第三審法院為之選任律師為其訴訟代理人。